臺灣臺北地方法院民事裁定
111年度抗字第104號
抗  告  人  銀泰佶聯合生技股份有限公司

兼
法定代理人  林室融  
抗  告  人  許瑜芷  

相  對  人  一銀租賃股份有限公司

法定代理人  李源鐘  


上列當事人間聲請本票裁定事件，抗告人對於民國110年11月26
日本院司法事務官所為110年度司票字第18687號裁定提起抗告，
本院裁定如下：
    主  文
抗告駁回。
抗告程序費用新臺幣壹仟元由抗告人連帶負擔。
    理  由
一、按執票人向本票發票人行使追索權時，得聲請法院裁定後強
    制執行；在票據上簽名者，依票上所載文義負責；票據上之
    簽名，得以蓋章代之，票據法第123條、第5條第1項、第6條
    分別定有明文。又本票執票人依上開規定，聲請法院裁定許
    可對發票人強制執行，係屬非訟事件程序，法院僅就形式上
    審查得否准許強制執行，此項裁定並無確定實體上法律關係
    存否之效力，如發票人就票據債務之存否有爭執時，應由發
    票人提起確認之訴，以資解決（最高法院56年度台抗字第71
    4號、57年度台抗字第76號裁定意旨參照）。
二、相對人於原審聲請意旨略以：伊執有抗告人於民國110年4月
    19日簽發之本票1紙（下稱系爭本票），付款地為臺北市，
    金額新臺幣（下同）1,849萬2,000元，利息約定自到期日起
    按週年利率20%，免除作成拒絕證書，到期日110年11月22日
    ，詎於到期日後經提示僅支付部分款項，尚餘924萬6,000元
    未獲付款，為此提出系爭本票，聲請裁定就上開金額及依週
    年利率16%計算之利息准許強制執行等語。經原審裁定准許
    就上開924萬6,000元及自110年11月22日起至清償日止，按
    週年利率16%計算之利息部分強制執行。
三、抗告意旨略以：伊等共同簽發系爭本票係為擔保相對人對伊
    等之消費借貸債權，惟該消費借貸係約定以分期付款方式償
    還，於相對人提示系爭本票時，其中借款金額924萬6,000元
    清償期尚未屆至，原因債權是否發生自有疑問，相對人自不
    得以系爭本票請求就上開金額為期前清償。爰依法提起抗告
    ，請求廢棄原裁定等語。
四、經查，相對人依票據法第123條規定聲請裁定許可強制執行
    ，業據其提出與所述相符之系爭本票為證，而抗告人既於系
    爭本票上蓋章及簽名，揆諸上開法文，自應依票上所載文義
    負責，原審依形式上審查予以准許，並無違誤。抗告人雖主
    張系爭本票所擔保之924萬6,000元債權清償期尚未屆至，相
    對人不得請求期前清償云云，無論屬實與否，核屬實體法上
    權利義務關係存否之爭執，尚非本件非訟程序所得審究，應
    由抗告人另行提起訴訟，以資解決。抗告意旨指摘原裁定不
    當，為無理由，應予駁回。
五、據上論結，本件抗告為無理由，依非訟事件法第46條、第21
    條第2項、第24條第1項，民事訴訟法第495條之1第1項、第4
    49條第1項、第78條、第85條第2項，裁定如主文。
中　　華　　民　　國　　111 　年　　 2　　月　　14　　日
                  民事第六庭  審判長法　官　許純芳
　　　　　　　　　
　　　　　　　　　　　　　　　　　　法　官　石珉千
　　　　　　　　　
　　　　　　　　　　　　　　　　　　法　官　許柏彥
以上正本係照原本作成。
本裁定僅得以適用法規顯有錯誤為理由提起再抗告。如提起再抗
告，應於裁定送達後10日內委任律師為代理人向本院提出再抗告
狀，並繳納再抗告費新臺幣1,000元。
中　　華　　民　　國　　111 　年　　2 　　月　　14　　日
                                    書記官  蔡庭復